臺灣高雄地方法院民事判決
111年度雄原簡字第6號
原      告  鄭韋宏  

被      告  郭益宏  

上列原告因損害賠償案件，提起刑事附帶民事請求損害賠償事件
，經本院刑事庭裁定移送前來（111年度原附民緝字第1號），本
院於民國111年11月29日言詞辯論終結，判決如下：
    主      文
被告應給付原告新臺幣柒萬零壹佰參拾壹元，及自民國一○七年
一月五日起至清償日止，按週年利率百分之五計算之利息。
原告其餘之訴駁回。
本判決第一項得假執行。但被告以新臺幣柒萬零壹佰參拾壹元為
原告預供擔保，得免為假執行。
    事實及理由
壹、程序方面：
一、按訴狀送達後，原告不得將原訴變更或追加他訴。但擴張或
    減縮應受判決事項之聲明者，不在此限，民事訴訟法第 255
    條第1項但書第3款定有明文。本件原告起訴時，訴之聲明請
    求被告應給付新臺幣（下同）157,000元，及自105年3月3日
    起至清償日止，按週年利率5％計算之利息；嗣於民國107年1
    月4日具狀擴張應受判決事項之聲明為：被告應給付原告188
    ,131元，及自刑事補正暨更正陳報狀繕本送達之翌日起至清
    償日止（見附民卷第47頁），按週年利率5％計算之利息，參
    諸前揭規定，應予准許。
二、本件被告經合法通知，未於言詞辯論期日到場，核無民事訴
    訟法第386 條所列各款情形，應依原告之聲請，由其一造辯
    論而為判決。
貳、實體方面：　　
一、原告主張：被告於105年2月22日4時許，高雄市○○區○○○路00
    號「享溫馨KTV五福店」消費，原告走出包廂時偶遇在另一
    包廂消費之原告，因細故對原告不滿，竟基於傷害之犯意，
    在該包廂門外徒手毆打原告頭部，致原告受有右眼挫傷、下
    眼瞼撕裂傷、右眼眶骨底部骨折等傷害（下稱系爭傷害），
    原告因被告上開行為支出醫療費用19,131元，因住院請求相
    當於看護費用15,000元、不能工作之薪資損失104,000元，
    另請求精神慰撫金50,000元，爰依侵權行為之法律關係提起
    本件訴訟等語。並聲明：如上之聲明。
二、被告經合法通知，無正當理由未於言詞辯論期日到場，亦未
    提出書狀作任何聲明或陳述。
三、本院得心證之理由：
    按因故意或過失、不法侵害他人之權利者，負損害賠償責任
    ，民法第184條第1項前段定有明文。經查，被告上開行為業
    經本院刑事庭以111年度原易緝字第1號刑事判決被告犯傷害
    罪，處有期徒刑參月，如易科罰金，以壹仟元折算壹日等情
    ，並經本院調閱該卷宗查核屬實，而被告於相當時期受合法
    通知，未於言詞辯論期日到場，亦未提出任何書狀爭執原告
    前開主張，依民事訴訟法第280條第3項準用第1項規定，應
    視同自認，堪認原告主張之事實為真正，是原告依侵權行為
    之法律關係，請求被告負擔損害賠償責任，洵屬有據。茲就
    原告請求之項目及金額審酌如下：
  ㈠醫療費用部分：
　　原告主張其因系爭傷害支出醫療費用19,131元，業經其提出
    費用收據為證（見附民卷第39至45頁），核其內容均屬治療
    其傷勢所必要支出，是原告主張堪信為真實，應予准許。
  ㈡看護費用部分：
　　按親屬代為照顧被害人之起居，固係基於親情，親屬間之看
    護，縱因出於親情而未支付費用，然親屬看護所付出之勞力
    並非不能評價為金錢，此種基於身分關係之恩惠，自不能加
    惠於加害人，故由親屬看護時，縱無現實看護費之支付，仍
    應比照一般看護情形，認被害人受有相當於看護費之損害，
    得向加害人請求賠償，始符公平原則及民法第193 條第1 項
    所定「增加生活上需要」之意旨（最高法院95年度台上字第
    1041號、89年度台上字第1749號判決意旨參照）。原告主張
    因系爭傷害需住院5日，期間由家人24小時照護生活起居，
    以3,000 元計算每日看護費，請求被告賠償15,000元看護費
    ，本院考量原告傷勢、年齡及照護需求等情，認原告有受親
    屬看護5日之必要，惟原告主張每日看護費用以3,000元計算
    與行情不符，應以一般全日看護費用行情2,200元計算，是
    原告請求被告賠償相當於看護費之損害於11,000元（計算式
    ：2,200元×5日＝11,000元）之範圍內，應屬有據，逾此部分
    看護費之請求，則不應准許。
  ㈢不能工作之薪資損失部分：
　　按當事人主張有利於己之事實者，就其事實有舉證之責任，
    民事訴訟法第277條前段定有明文。復按民事訴訟如係由原
    告主張權利者，應先由原告負舉證之責，若原告先不能舉證
    ，以證實自己主張之事實為真實，則被告就其抗辯事實即令
    不能舉證，或其所舉證據尚有疵累，亦應駁回原告之請求（
    最高法院17 年度上字第917 號民事裁判意旨參照）。原告
    固主張因系爭傷害致受有2個月無法工作之薪資損失，以52,
    000元計算每月薪資，請求被告賠償共計104,000元云云，然
    原告就所主張該有利於己之事實，並未為任何之舉證，諸前
    揭規定及說明，不能工作之薪資損失部分之請求，為無理由
    ，應予駁回。
  ㈣精神慰撫金50,000元：
    按不法侵害他人之身體、健康、名譽、自由、信用、隱私、
    貞操，或不法侵害其他人格法益而情節重大者，被害人雖非
    財產上之損害，亦得請求賠償相當之金額，民法第195 條第
    1 項前段定有明文。又慰撫金之多寡，應斟酌雙方之身份、
    地位、資力與加害程度，及其他各種情形核定相當之數額，
    該金額是否相當，自應依實際加害情形與被害人所受之痛苦
    及雙方之身份、地位、經濟狀況等關係決定之（最高法院51
    年度台上字第223 號判例意旨參照）。經查，被告上開行為
    致原告受有系爭傷害已如前述，是原告受有身體及精神上痛
    苦，堪可認定，原告依上開規定請求被告賠償慰撫金，自屬
    有據。本院審酌兩造之學歷、職業及稅務電子匣門財產所得
    調件明細表所顯示之資力，暨原告所受傷勢及復原情形，被
    告傷害情節手段等一切情狀，認原告請求50,000元之慰撫金
    ，尚嫌過高，應以4萬元為適當。
  ㈤從而，原告得向被告請求賠償之金額為70,131元（計算式：
    醫療費用19,131元＋看護費用11,000元＋精神慰撫金4萬元＝70
    ,131元）。　　
四、綜上所述，原告基於侵權行為損害賠償之法律關係，請求被
    告給付70,131元，及自刑事補正暨更正陳報狀繕本送達翌日
    即107年1月5日（附民卷第47頁）起至清償日止，按週年利
    率5%計算之利息，即屬正當，應予准許，逾此範圍之請求，
    為無理由，應予駁回。
五、本件原告勝訴部分，係依民事訴訟法第427 條第1 項規定適
    用簡易程序所為被告敗訴之判決，爰依同法第389 條第1 項
    第3 款規定，應依職權宣告假執行，並依同法第436 條第 2
    項準用第392 條第2 項，依職權為被告預供擔保，得免為假
    執行之宣告。
六、本件原告係於刑事訴訟程序提起民事訴訟，經本院刑事庭裁
    定移送前來，依刑事訴訟法第504條第1項規定，無庸繳納裁
    判費，且本件訴訟繫屬期間亦未增生訴訟費用事項，故無訴
    訟費用負擔問題，併予敘明。
七、據上論結，本件原告之訴一部為有理由、一部為無理由，依
    民事訴訟法第79條、第87條第1 項、第436 條第2 項、第38
    9 條第1 項第3 款、第392 條第2 項，判決如主文。
中　　華　　民　　國　　111 　年　　12　　月　　13　　日
          　　    　高雄簡易庭  法　官  張茹棻
以上正本係照原本作成。
如不服本判決，應於送達後20日內，向本院提出上訴狀並表明上
訴理由，如於本判決宣示後送達前提起上訴者，應於判決送達後
20日內補提上訴理由書（須附繕本）。
中　　華　　民　　國　　111 　年　　12　　月　　13　　日
                                書記官  黃振祐